# 无形资产、固定资产出资后撤资如何进行账务处理

提问人：731786328 时间：2015-12-15 11:22:07
甲公司已无形资产、固定资产投资与乙方共同设立丙公司，持股比例51%。该项交易具有商业实质，按照评估值计入长期股权投资成本，固定资产、无形资产账面价值与评估价值差异计入当期损益。丙公司按照评估值入账。公司运营 2 年后，应市场条件变化，甲方拟收回投资（即收回原投资的实物资产部分）。请问版主：该项实物资产收回后再甲公司的入账是采用原投资时的账面价值、撤资时的评估价值、丙公司账面摊余价值？

回答人：chenyiwei
如果当初甲把这些资产投入丙和现在从丙减资收回这些资产不是“一揽子交易”而是两项独立交易，则理论上甲收回的资产应按收回日的公允价值重新入帐，与所收回的投资的账面价值之间的差额确认为投资收益。但为了简化处理，一般也可以接受对收回的原出资资产按原先在合并报表层面的账面价值持续计量的方式。